臺灣板橋地方法院刑事判決　　　　　　 94年度簡上字第374號
上　訴　人　臺灣板橋地方法院檢察署檢察官
被　　　告　乙○○
上列上訴人因被告傷害案件，不服本院94年度簡字第2390號中華
民國94年6 月10日第一審判決（聲請簡易判決處刑案號：93年度
偵字第17631 號）提起上訴，本院管轄之第二審合議庭判決如下
：
    主  文
原判決撤銷。
乙○○傷害人之身體，處拘役肆拾日，如易科罰金，以參佰元折
算壹日。又傷害人之身體，處拘役伍拾日，如易科罰金，以參佰
元折算壹日。應執行拘役捌拾日，如易科罰金，以參佰元折算壹
日。
    事  實
一、乙○○與甲○○為舊識，乙○○於民國92年5 月10日晚間8
    時30分許，與楊忠益（另由臺灣板橋地方法院檢察署檢察官
    以93年度偵字第17631 號為不起訴處分，並經臺灣高等法院
    檢察署以94年度上聲議字第1126處分書駁回再議）相偕在臺
    北縣三峽鎮○○街（檢察官聲請簡易判決處刑書誤載為「中
    原街」，經公訴人於本院準備程序中當庭更正）68號甲○○
    所經營之餐飲店內消費，席間並邀同甲○○遊戲玩牌。迨遊
    戲結束，乙○○以甲○○為贏家要求甲○○作東招待輸家玩
    樂，遭甲○○拒絕，竟心生不滿，基於傷害人身體之故意，
    徒手毆打甲○○，致甲○○受有下背部挫傷、顏面部瘀傷之
    傷害。嗣甲○○於同年月18日晚間8 時30分許，邀同乙○○
    至前址飲酒，協談乙○○遭他人毆打之醫藥費問題（即乙○
    ○於92年1 月間，在臺北縣三峽鎮某KTV 店內，遭自稱甲○
    ○友人之不詳人士毆打之事），雙方又生口角爭執，乙○○
    即另起傷害人身體之故意，徒手毆打甲○○，甲○○因而受
    有頭部外傷併頭皮血腫、臉部挫傷併顏面撕裂傷約1 公分、
    鼻骨骨折及前胸挫傷等傷害。
二、案經甲○○訴由臺灣板橋地方法院檢察署檢察官聲請簡易判
    決處刑。
    理  由
一、上揭事實，業據被告乙○○於檢察官訊問及本院準備程序時
    坦承不諱，核與被害人甲○○於偵查中指訴之情節大致相符
    ，並經同案被告楊忠益供述明確，及證人李曾鳳妹於檢察官
    訊問時結證屬實；此外，復有財團法人恩主公醫院診斷證明
    書3 件，及被害人受傷照片3 幀附卷可資佐證，俱徵被告前
    揭不利於己之自白與事實相符。次以，被告於檢察官訊問時
    供稱：「（92年5 月18日）當時下班去他（指被害人）那邊
    吃東西，他找我喝一杯，然後起口角衝突，只有我跟他打..
    . 。」等語（見臺灣板橋地方法院檢察署93年度偵字第1763
    1 號偵查卷宗第23頁），核與被害人陳稱：「... 92年5 月
    18日晚上8 時30分，我找乙○○來店內商量，他又帶楊忠益
    到店裡... 。」等語（見臺灣板橋地方法院檢察署92年度發
    查字第2175號偵查卷宗第23頁）相符。且本案發生後，員警
    據報於翌日即同年月19日凌晨2 時許抵達現場時，見被害人
    酒後酩酊，餐桌上則有啤酒約7 、8 瓶，此有臺北縣政府警
    察局三峽分局三峽派出所報告書及現場照片可佐。以被告於
    92年5 月10日因不滿被害人贏牌後拒絕招待輸家玩樂而毆打
    被害人後，於同年月18日仍應被害人之邀前往前述餐飲店飲
    酒之情，參酌被害人之酒醉程度及渠等飲酒數量，堪認被告
    於92年5 月18日前往上址與被害人飲酒時，前怒已消。惟當
    日（92年5 月18日）酒過三巡，2 人復生爭執，被告毆打被
    害人成傷，顯係另行起意，其理甚明。至被告於本院審理時
    辯稱：被害人於92年5 月18日遭被告毆打，僅受有前胸挫傷
    之傷害，其餘傷勢非伊造成云云。經查：證人即警員李祥漢
    於檢察官訊問時具結證稱：「（問：92年5 月19日去三峽中
    園街68號之小吃店做何事？）當時通報是打架案件，去時看
    到甲○○倒在地上，頭部有流血... 。」等語（見臺灣板橋
    地方法院檢察署93年度偵字第17631 號偵查卷宗第23頁）。
    且被害人於92年5 月18日晚間8 時30分許遭被告毆打後，因
    酒醉不省人事，躺臥地面，而於翌日凌晨2 時許，由抵達現
    場之員警通知消防隊送醫，經診斷其傷勢為：頭部外傷併頭
    皮血腫、臉部挫傷併顏面撕裂傷約1 公分、鼻骨骨折及前胸
    挫傷等，有前揭診斷證明書、報告書及被害人受傷照片存卷
    足憑。況頭部、顏面為人體重要部位，被害人當無甘冒生命
    危險自行毆打頭部、顏面成傷，以陷害被告之理，益徵被害
    人所受上開傷勢，確係遭被告毆打所致；被告所辯，顯係避
    重就輕之詞，不足採信。綜上本案事證明確，被告犯行堪予
    認定。
二、被告先後毆打被害人成傷，核其所為，分係犯刑法第277 條
    第1 項之傷害罪。被告前後2 次傷害犯行，罪名雖無不同，
    然犯意各別，應予分論併罰；檢察官聲請簡易判決處刑意旨
    請依連續犯論處，尚有未合。原審詳察，以被告上開犯行明
    確，予以論罪科刑，固屬卓見；惟被告於92年5 月10晚間8
    時30分許，係因被害人與之玩牌勝出後，拒絕被告所為由贏
    家招待玩樂之提議，一時氣憤，乃將被害人毆打成傷，其行
    為時，應無從預見將於同年月18日再與被害人飲酒並發生爭
    執之事實，自難認被告就上述傷害犯行，主觀上有涵括整體
    之概括犯意；原審認係連續犯，並依刑法第56條規定論以一
    罪，容有未洽。上訴人以原審量刑過輕，提起上訴，請求撤
    銷原審判決，另為適當之判決，為有理由，應予撤銷改判。
    爰審酌被告犯罪之動機、目的、手段，及其與被害人原為舊
    識，不思和平相處、理性解決紛爭之道，偶因細故，動輒以
    暴力相向，且其甫於92年5 月10日將被害人毆打成傷，未知
    警惕，復於同年月18日毆打被害人，所肇被害人之傷勢尤重
    ，暨被告犯罪後之態度等一切情狀，分別就其於92年5 月10
    日、同年月18日所為傷害犯行，量處如主文所示之刑，並諭
    知易科罰金之折算標準，及定其應執行之刑，以資懲儆。
據上論斷，應依刑事訴訟法第455 條之1 第1 項、第3 項、第
369 條第1 項前段、第364 條、第299 條第1 項前段，刑法第
277 條第1 項、第41條第1 項前段、第51條第6 款，罰金罰鍰提
高標準條例第1 條前段、第2 條，判決如主文。
本案經檢察官蔡元仕到庭執行職務。
中　　華　　民　　國　　94　　年　　10　　月　　13　　日
                        臺灣板橋地方法院刑事第一庭
                            審判長  法  官　鄭  水  銓
                                    法　官  陳  福  來
                                    法  官  廖  怡  貞
不得上訴。
中　　華　　民　　國　　94　　年　　10　　月　　18　　日
                                    書記官  陳  淑  芳
附錄本案論罪科刑法條全文：
中華民國刑法第277條
 (普通傷害罪)
傷害人之身體或健康者，處三年以下有期徒刑、拘役或一千元以
下罰金。
犯前項之罪因而致人於死者，處無期徒刑或七年以上有期徒刑；
致重傷者，處三年以上十年以下有期徒刑。
